臺灣板橋地方法院刑事判決　　　　　　100年度侵訴字第152號
公　訴　人　臺灣板橋地方法院檢察署檢察官
被　　　告　廖健淳
選任辯護人　張鈞綸律師
　　　　　　呂秋律師
上列被告因妨害性自主案件，經檢察官提起公訴（100 年度偵字
第17030號、第17100號），本院判決如下：
    主  文                                              
廖健淳因犯如附表編號1 至7 所示之罪，各處如附表各編號所示
之刑，應執行有期徒刑伍年貳月。
    事  實
一、廖健淳前曾因強制猥褻案件，經臺灣臺北地方法院判處有期
    徒刑10月，緩刑3 年，緩刑期間付保護管束，於民國93年 5
    月10日保護管束期滿緩刑未經撤銷。廖健淳自98年8 月底開
    始擔任新北市某國中之代課體育老師兼生活教育組長，於98
    年9 月、99年4 月間分別先後結識同校七年級之國一新生代
    號0000000000號女子（下稱A 女，85年11月生，真實姓名年
    籍詳卷）、七年級之國一學生代號0000000000B 號女子（下
    稱B 女，87年6 月生，真實姓名年籍詳卷，較A 女小一屆）
    ，並分別於98年11月、100 年5 月與A 女、B 女交往，並成
    為男女朋友，廖健淳明知A 女、B 女均係未滿14歲之女子，
    竟各別基於與未滿14歲女子為性交及猥褻之犯意，於不違反
    A 女、B 女意願之情況下，分別為下列行為：
  (一)98年11月間某日，廖健淳邀約A 女共同逛夜市後，將A 女帶
    回廖健淳位於新北市○○區○○路78號5 樓住處，褪去A 女
    衣褲後，以嘴巴親吻A 女下體之方式，對A 女為猥褻行為得
    逞。
  (二)98年12月25日，廖健淳藉聖誕節名義邀約A 女外出用餐後，
    將A 女帶回其蘆洲區○○路住處，褪去A 女衣物後，以陰莖
    插入A 女陰道，對A 女為性交行為得逞。
  (三)99年1 月間某日，廖健淳與A 女相約請假、蹺課，由廖健淳
    以機車搭載A 女回到其蘆洲區○○路住處，褪去A 女衣物後
    ，以陰莖插入A 女陰道，對A 女為性交行為得逞。
  (四)99年2 月間某日，廖健淳攜帶情趣用品「跳蛋」至A 女住處
    （地址詳卷），褪去A 女衣物後，接續以跳蛋、陰莖插入A
    女陰道，對A 女為性交行為得逞。
  (五)99年7 月間某日，於廖健淳蘆洲區○○路住處，褪去A 女衣
    物後，以陰莖插入陰道，對A 女為性交行為得逞。
  (六)99年8 月間某日，於臺北市○○路西門町「U2」MTV 包廂內
    ，廖健淳褪去A 女衣物後，以陰莖插入陰道，對A 女為性交
    行為得逞。
  (七)100 年5 月15日，廖健淳邀約B 女一同觀賞電影後，將B 女
    帶往新北市蘆洲區嘉年華賓館內，褪去B 女衣物後，以手撫
    摸B 女胸部及以嘴親吻B 女胸部，以此方式對B 女為猥褻行
    為得逞。
二、案經A 女、A 女之父、B 女訴由新北市政府警察局移送臺灣
    板橋地方法院檢察署檢察官偵查起訴。
    理  由
一、程序部分：
（一）證人A 女、B 女於警詢中之證述，雖屬傳聞證據，被告及
      辯護人本院審理時並不爭執其證據能力，本院審酌上開筆
      錄作成時，較無人情施壓或干擾，亦無不當取供之情形，
      認為以之作為本案之證據亦屬適當，是上開警詢之證述，
      依刑事訴訟法第159 條之5 第2 項規定，有證據能力。又
      按被告以外之人於偵查中向檢察官所為之陳述，除顯有不
      可信之情況者外，得為證據，刑事訴訟法第159 條之1 第
      2 項定有明文。查證人A 女、B 女於檢察官訊問時雖均未
      滿16歲，毋庸具結，然審酌證人A 女、B 女於檢察官訊問
      時，主動陳述因先前警詢筆錄有外洩，致平面媒體為相關
      報導，為免影響日後就學，而拒絕社工人員陪同，改由法
      定代理人陪同，其等向檢察官所為之陳述並無欠缺任意性
      之情事，且證人A 女、B 女於案發時均未滿14歲，年紀幼
      小，涉世未深，A 女、B 女與被告均為同校師生關係，其
      等與被告並無仇怨，2 人當無虛偽陳述以陷害被告入罪之
      必要，核其等上開證述並無顯不可信之情況，證人A 女、
      B 女於檢察官訊問時之證述亦均有證據能力。
（二）本案所引用其餘之供述及非供述證據，經本院依法踐行調
      查證據程序，檢察官、被告及辯護人均不爭執各該證據之
      證據能力，且無證據證明有公務員違背法定程序所取得之
      情形；又卷內各項文書證據，並無刑事訴訟法第159 條之
      4 第1 款、第2 款顯有不可信而不得作為證據之情形，故
      本院均認有證據能力。
二、實體部分：
    前揭事實，業據被告廖健淳於本院審理時坦承不諱（見本院
    卷第26頁正反面、第42頁），並經證人Ａ女於警詢、檢察官
    訊問時（見100 年偵字第17030 號卷第10至13頁、第16頁正
    反面、第38至43頁、第113 頁）及證人B 女於警詢、檢察官
    訊問時（見100 年偵字第17100 號卷第12至14頁、第45至47
    頁）均證述綦詳，且有證人林朝獻於檢察官訊問時之具結證
    述（見100 年偵字第17030 號卷第107 頁正反面），復有FA
    CEBOOK列印資料、新北市政府警察局三重分局指認犯罪嫌疑
    人紀錄表及相片影像資料查詢結果、新北市政府警察局三重
    分局受理刑事案件報案三聯單、受理各類案件紀錄表、被告
    書寫之懺悔書、被告持用之行動電話經檢察官當庭勘驗簡訊
    內容及簡訊翻拍照片、遠傳電信個人資料查詢暨通聯紀錄等
    在卷可佐（見100 年偵字第17030 號卷第21至25頁、第49頁
    、第54至60頁），足見被告之任意性自白與事實相符，堪信
    為真實。又就事實欄一、（五）之犯罪地點係在被告位於新
    北市○○區○○路住處乙節，已據證人A 女自警詢、檢察官
    訊問時證述在卷（見100 年偵字第17030 號卷第11、40頁）
    ，本院斟酌證人A 女為國中學生，感情生活較為單純，對於
    發生性交時間、地點、情節前後所述大致相符，且就被告與
    之性交時是否配戴保險套之細節亦記憶清晰，相較於被告於
    案發前同時與多位女子交往（見100 年偵字第17030 號卷第
    14、51頁），感情生活複雜，記憶難免混淆不清，A 女之證
    述顯然較為可採，併予敘明。又辯護人於本院審理時提出松
    德精神科診所之診斷證明書，主張被告罹患精神官能症、器
    質性人格症候群，請求對被告為精神鑑定云云，惟依該診斷
    證明書記載被告應診日期為100 年11月24日，係被告於案發
    後至門診就醫之診斷，與被告行為時之精神狀態認定無涉，
    況被告行為時在校擔任體育老師及生活教育組長，可如同一
    般人正常工作、娛樂，在對A 女、B 女為前開猥褻、性交行
    為時，A 女、B 女並未陳述被告有何精神障礙或其他心智缺
    陷之情況，再依A 女證述被告除為前開猥褻、性交行為外，
    亦有其他約會、共餐之情形，性交時亦提供情趣用品使用，
    B 女則證述被告假冒其姑丈向補習班請假、騎機車搭載B女
    去看電影等情節，在在均難認被告與A 女、B 女交往、猥褻
    、性交時，有何不能辨識行為違法或欠缺依其辨識而行為之
    能力或有顯著降低之情況，本件被告行為時之責任能力並無
    欠缺，已堪認定，而無將被告送精神鑑定之必要。綜上，本
    案事證明確，被告前揭犯行洵堪認定。
三、查Ａ女為85年11月出生，B 女為87年6 月出生，渠等於被告
    為各次猥褻、性交當時均係未滿14歲之女子之事實，有各該
    真實姓名對照表（見100 年偵字第17030 號卷證物袋、100
    年偵字第17100 號卷證物袋）在卷可憑，而被告於認識A 女
    、B 女之際，均明知A 女、B 女為該國中一年級學生，已據
    被告於檢察官訊問時陳述在卷（見100 年偵字第17030 號卷
    第47、51頁），且依被告在A 女、B 女所就讀國中擔任代課
    體育老師兼生活教育組長之身分，亦可輕易由A 女、B 女所
    著制服、學號辨明渠等年紀，再依我國學制，國小學童之入
    學年齡係6 足歲計算，讀畢國小6 年後，就讀國一之學童年
    齡應為12或13歲，此為公眾皆知之事實，被告既明知結識A
    女、B 女時均就讀國一，被告對於A 女、B 女係未滿14歲之
    女子，當已知之甚詳。核被告就事實欄一、（二）至（六）
    之犯行，均係犯刑法第227 條第1 項對於未滿14歲之女子為
    性交罪，共5 罪：就事實欄一、（一）、（七）之犯行，均
    係犯同法第227 條第2 項對於未滿14歲之女子為猥褻罪，共
    2 罪。按學理上所稱之接續犯，係指多次之數行為，該當於
    同一犯罪構成要件，但因係於同一時、地，或甚為密接時、
    地之作為，而持續侵害同一法益，依社會健全通念，咸認其
    各舉動之獨立性極為薄弱，將之視為一個行為較為合理，使
    各舉動構成一單一之犯罪行為，給予一個法律上之評價而言
    。又按諸性交，通常以男性射精或發洩性慾完畢，作為認定
    性交次數之計算，區別不難，獨立性亦強，於經驗、論理上
    ，殊難想像累月經年之長期多次性交，可以符合接續犯之行
    為概念（最高法院99年度臺上字第5079號判決、99年度台上
    字第6523號判決、99年度台上字第7381號判決、99年度台上
    字第7848號判決意旨參照）。查本件被告係自98年12月25日
    至99年8 月間某日止，分別對A 女為性交行為，前後共計 5
    次（如事實欄一、（二）至（六）所示），已如前述，以被
    告為上開5 次犯行之時間長達將近1 年以觀，其各次犯行或
    相距1 月或數月，時、地顯非密接，且各次性交行為亦有相
    當之獨立性，被告上開所為，衡諸社會客觀通念，已不能認
    係接續犯，自應予分論併罰，公訴意旨認應論以接續犯，容
    有誤會。又A 女、B 女被告行為時均係未滿十八歲之少女，
    然刑法第227 條第1 項、第2 項之罪係就被害人為未滿十四
    歲之少年所設之特別處罰規定，是以被告所犯上開罪行，自
    毋庸適用兒童及少年福利法第70條第1 項前段之加重其刑規
    定，併此敘明，被告所為上開7 次犯行，犯意各別，行為互
    殊，應分論併罰。另刑法第91條之1 規定：「犯第221 條至
    第227 條、第228 條、第229 條、第230 條、第234 條、第
    332 條第2 項第2 款、第334 條第2 款、第348 條第2 項第
    1 款及其特別法之罪，而有下列情形之一者，得令入相當處
    所，施以強制治療：一、徒刑執行期滿前，於接受輔導或治
    療後，經鑑定、評估，認有再犯之危險者。二、依其他法律
    規定，於接受身心治療或輔導教育後，經鑑定、評估，認有
    再犯之危險者。前項處分期間至其再犯危險顯著降低為止，
    執行期間應每年鑑定、評估有無停止治療之必要」，可知現
    今強制治療制度已改為刑後強制治療，需於徒刑執行期滿前
    ，經鑑定、評估，有再犯危險者，始施以強制治療，被告及
    辯護人請求於刑前進行強制治療，於法無據，一併指明。爰
    審酌被告身為國中之代課體育老師兼生活教育組長，為人師
    表，明知A 女、B 女為同校學生，年幼識淺，對愛情懷有憧
    憬，為逞一己性慾，罔顧被害人對其之信賴，於被害人生理
    、心理未臻成熟之際，對被害人為猥褻、多次性交行為，使
    被害人之身心受創非輕，亦影響渠等日後之人格發展，兼衡
    其犯罪目的、手段、與被害人性交、猥褻之情節輕重，犯後
    迄未與被害人及其等法定代理人達成和解，並兼衡其前於89
    年間因犯強制猥褻，經法院判處有期徒刑10月，緩刑3 年，
    於緩刑期滿未經撤銷，嗣於97年間違反性騷擾防治法經檢察
    官起訴，於審理時被害人撤回告訴，經本院判決公訴不受理
    ，猶不知改過向善，再次為本件犯罪之素行、生活狀況、智
    識程度、犯後坦承犯行之態度等一切情狀，分別量處如主文
    所示之刑，並定應執行刑，以示懲儆。
據上論斷，應依刑事訴訟法第299 條第1 項前段，刑法第227 條
第1 項、第2 項、第51條第5 款，判決如主文。
本案經檢察官吳育增到庭執行職務。
中    華    民    國  100     年    12    月    23    日
                  刑事第四庭  審判長法  官  連育群

                                    法  官  陳苑文

                                    法  官  張瓊華
上列正本證明與原本無異。
如不服本判決，應於判決送達後10日內敘明上訴理由，向本院提
出上訴狀 (應附繕本) ，上訴於臺灣高等法院。其未敘述上訴理
由者，應於上訴期間屆滿後20日內向本院補提理由書「切勿逕送
上級法院」。
                                    書記官  謝雪紅
中    華    民    國   100    年    12    月    23    日
中華民國刑法第227 條第1 項、第2 項
對於未滿十四歲之男女為性交者，處3 年以上10年以下有期徒刑
。
對於未滿十四歲之男女為猥褻之行為者，處6 月以上5 年以下有
期徒刑。
附表
┌──┬─────────┬─────────────┬─────────────┐
│編號│    所犯法條      │           主文           │          備註            │
│    │                  │                          │                          │
├──┼─────────┼─────────────┼─────────────┤
│ 1  │刑法第227 條第2項 │廖健淳對於未滿十四歲之女子│事實欄一、（一）所示犯行  │
│    │                  │為猥褻，處有期徒刑捌月。  │                          │
├──┼─────────┼─────────────┼─────────────┤
│ 2  │刑法第227 條第1項 │廖健淳對於未滿十四歲之女子│事實欄一、（二）所示犯行  │
│    │                  │為性交，處有期徒刑參年貳月│                          │
│    │                  │。                        │                          │
├──┼─────────┼─────────────┼─────────────┤
│ 3  │刑法第227 條第1項 │廖健淳對於未滿十四歲之女子│事實欄一、（三）所示犯行  │
│    │                  │為性交，處有期徒刑參年貳月│                          │
│    │                  │。                        │                          │
├──┼─────────┼─────────────┼─────────────┤
│ 4  │刑法第227 條第1項 │廖健淳對於未滿十四歲之女子│事實欄一、（四）所示犯行  │
│    │                  │為性交，處有期徒刑參年參月│                          │
│    │                  │。                        │                          │
├──┼─────────┼─────────────┼─────────────┤
│ 5  │刑法第227 條第1項 │廖健淳對於未滿十四歲之女子│事實欄一、（五）所示犯行  │
│    │                  │為性交，處有期徒刑參年貳月│                          │
│    │                  │。                        │                          │
├──┼─────────┼─────────────┼─────────────┤
│ 6  │刑法第227 條第1項 │廖健淳對於未滿十四歲之女子│事實欄一、（六）所示犯行  │
│    │                  │為性交，處有期徒刑參年貳月│                          │
│    │                  │。                        │                          │
├──┼─────────┼─────────────┼─────────────┤
│ 7  │刑法第227 條第2項 │廖健淳對於未滿十四歲之女子│事實欄一、（七）所示犯行  │
│    │                  │為猥褻，處有期徒刑柒月。  │                          │
└──┴─────────┴─────────────┴─────────────┘